【裁判字號】    98,訴,898
【裁判日期】    980922
【裁判案由】    拆屋還地等
【裁判全文】
臺灣臺中地方法院民事判決  98年度訴字第898號
原      告  中正新第公寓大廈管理委員會
法定代理人  乙○○
訴訟代理人  陳盈壽律師
複代理人    甲○○
            戊○○
被      告  丙○○
            丁○○
上列當事人間請求拆屋還地等事件，本院於民國98年9月8日言詞
辯論終結，判決如下：
    主  文
被告丙○○應將坐落臺中市○區○○○段第一三六地號土地上如
附圖所示Ａ部分，面積四十七平方公尺之建物拆除，並將土地返
還予全體區分所有權人。
被告丙○○應給付原告新臺幣陸仟柒佰參拾陸元，及自民國九十
八年四月十四日起至清償日止，按年息百分之五計算之利息。
被告丁○○應將坐落臺中市○區○○○段第一三六地號土地上如
附圖所示Ｂ部分，面積二十四平方公尺之建物拆除，並將土地返
還予全體區分所有權人。
被告丁○○應給付全體區分所有權人新臺幣肆萬玖仟玖佰玖拾柒
元，及民國九十八年七月二十二日起至清償日止，按年息百分之
五計算之利息。
原告其餘之訴駁回。
訴訟費用由被告丙○○負擔拾分之陸，被告丁○○負擔拾分之參
，餘由原告負擔。
本判決原告勝訴部分於原告以新台幣陸拾捌萬元供擔保後，得假
執行。
原告其餘假執行之聲請駁回。
    事實及理由
一、按訴狀送達後，原告不得將原訴變更或追加他訴。但有下列
    各款情形之一者，不在此限：一、被告同意者。二、請求之
    基礎事實同一者。三、擴張或減縮應受判決事項之聲明者。
    七、不甚礙被告之防禦及訴訟之終結者。被告於訴之變更或
    追加無異議，而為本案之言詞辯論者，視為同意變更或追加
    ；不變更訴訟標的，而補充或更正事實上或法律上之陳述者
    ，非為訴之變更或追加，民事訴訟法第255條第1項第1、2、
    3、7款、第2項及第256條分別定有明文。原告起訴時，原本
    於民法第821條、第767條之規定，請求被告2人移除地上物
    ，返還土地，及本於公寓大廈管理條例第21條之規定，請求
    被告丙○○給付管理費，聲明求為：「(一)被告丙○○應將坐
    落臺中市○區○○○段第136地號土地上之地上物移除，並
    將土地返還於原告及全體共有人；(二)被告丁○○應將坐落臺
    中市○區○○○段第136地號土地上之地上物移除，並將土
    地返還於返還於原告及全體共有人；(三)被告丙○○應給付原
    告新臺幣 (下同)7,536 元，及自起訴狀繕本送達翌日起至
    清償日止，按年息5%計算之利息」之判決。嗣仍本於民法第
    821條、第767條之規定，於民國98年5月5日言詞辯論期日將
    聲明中「返還於原告及全體共有人」均更正為「返還予全體
    區分所有權人」，再於98年7月21日具狀再均更正為「返還
    於原告及全體共有人」，又於同日言詞辯論期日再均更正為
    「返還予全體區分所有權人」，核屬更正法律上之陳述。原
    告並因測量結果，於98年7月21日言詞辯論期日，仍本於民
    法第821條、第767條之規定，聲明求為：「(一)被告丙○○應
    將坐落臺中市○區○○○段第136地號土地上如附圖所示Ａ
    部份，面積47平方公尺之建物拆除，並將土地返還予全體區
    分所有權人；(二)被告丁○○應將坐落臺中市○區○○○段第
    136地號土地上如附圖所示Ｂ部分，面積24平方公尺之建物
    拆除，並將土地返還予全體區分所有權人」之判決，就面積
    部分，核屬補充事實上之陳述。再原告並因扣除被告丙○○
    自行繳納自97年8月至11月各200元之管理費，計800元，仍
    本於公寓大廈管理條例第21條之規定，請求被告丙○○給付
    管理費，聲明求為：被告丙○○應給付原告6,736元，及自
    起訴狀繕本送達翌日起至清償日止，按年息5%計算之利息之
    判決，核為減縮應受判決事項之聲明，亦不甚礙被告丙○○
    之防禦及訴訟之終結，被告丙○○並就該減縮無異議，而為
    本案之言詞辯論，亦視為同意。又因所謂請求之基礎事實同
    一，係指變更或追加之訴與原訴之原因事實，有其社會事實
    上之共通性及關聯性，而就原請求所主張之事實及證據資料
    ，於變更或追加之訴得加以利用，且無害於他造當事人程序
    權之保障，俾符訴訟經濟者稱之。原告於98年7月21日言詞
    辯論期日，並本於民法第179條之規定，追加請求被告丁○
    ○返還不當得利，聲明求為：被告丁○○應給付原告340,44
    0元，及自該訴狀繕本送達翌日起至清償日止，按年息5% 計
    算之利息之判決。原告追加此部分，核其追加之訴與原訴請
    求被告丁○○拆除建物返還土地部分之原因事實，有其社會
    事實上之共通性及關聯性，而就原請求所主張之事實及證據
    資料，於追加之訴並得加以利用，且無害於被告程序權之保
    障，並符訴訟經濟，亦不甚礙被告之防禦及訴訟之終結，核
    屬請求之基礎事實同一，被告丁○○並就該追加亦無異議，
    而為本案之言詞辯論，亦視為同意。另原告於98年9月8日言
    詞辯論期日，仍本於民法第179條之規定，就上開聲明「被
    告丁○○應給付原告」，更正為「被告丁○○應給付全體區
    分所有權人」，核亦屬更正法律上之陳述。是原告上開更正
    及補充陳述、上開變更及追加，核與民事訴訟法第255條第1
    項第1、2、3、7款、第2項及第256條之規定相符，均應准許
    ，合先敘明。
二、原告主張：坐落臺中市○區○○○段第136地號土地為中正
    新第社區公寓大廈全體區分所有權人所共有。被告丙○○未
    經全體區分所有權人同意，於系爭土地之公用空地上如附圖
    所示A部分搭蓋鐵皮屋使用；況原告社區汙水口屬於公共使
    用部分，位於系爭鐵皮屋內，不得以之為約定專用。爰依民
    法第821、767條規定，訴請被告丙○○將該鐵皮屋移除，並
    將所占用之土地返還全體區分所有權人。又被告丙○○為中
    正新第公寓大廈C1-21號即門牌號碼臺中市○區○○街29巷
    21號房屋之所有權人，房屋坪數18.84坪，該建物並非店面
    ，依區分所有權人會議決議應以每坪50元計收管理費，自97
    年8月至98年3月應繳交管理費7,536元 (18.84坪×50元／坪
    ×8＝7,536)，扣除被告丙○○已繳納97年8月至98年11月，
    每月按店面標準繳交管理費200元，計800元，尚欠原告管理
    費6,736元，為此依公寓大廈管理條例第21條之規定，請求
    被告丙○○給付所積欠之管理費。被告丁○○未經全體區分
    所有權人同意，搭建如附圖所示B部分、面積24平方公尺之
    建物，無權占用系爭土地，爰依民法第821、767條規定，請
    求被告丁○○將該建物移除，並將所占用之土地返還全體區
    分所有權人。另就被告丁○○無權占用系爭土地部分，該土
    地之公告現值為每平方公尺28,370元，參酌系爭土地周圍使
    用狀況，按公告現值年息10%，依民法第179條規定，請求占
    用5年相當於租金之不當得利（28,370元×24平方公尺×10%
    =68,088元；68,088元×5年=340,440元）。並聲明：(一)被告
    丙○○應將坐落臺中市○區○○○段第136地號土地上如附
    圖所示A部分，面積47平方公尺之建物拆除，並將土地返還
    予全體區分所有權人；(二)被告丁○○應將坐落臺中市○區○
    ○○段第136地號土地上如附圖所示B部分、面積24平方公尺
    之建物拆除，並將土地返還予全體區分所有權人；(三)被告丙
    ○○應給付原告6,736元，及自起訴狀繕本送達翌日起至清
    償日止，按年息5%計算之利息；(四)被告丁○○應給付全體區
    分所有權人340,440元，及自該訴狀繕本送達翌日起至清償
    日止，按年息5%計算之利息；(五)願供擔保，請准宣告假執行
    。
三、被告抗辯部分：
(一)被告丙○○部分：
    就被告丙○○占用部分，有約定由其專用，其占用部分並非
    公共使用部分，且此一專用約定不因所有權移轉而喪失，被
    告丙○○得繼受此一專用約定，就占用面積得為有權使用，
    且其使用權僅為地上空間，並未就地下層化糞池之公共使用
    部分構成妨礙。管理費部分依住戶或店面而標準不同，是否
    為住戶或店面應以出入動線是否須保全門禁管理及使用電梯
    為準，21號建物既不經中庭出入，即屬店面，一向每月以
    200元計收管理費，該建物管理費已繳至97年11月份，自97
    年12月起管委會不收管理費，自97年12月起，原告要求依每
    坪50元計收管理費，惟此收費標準並無規約或決議依據。嗣
    與原告以每月200元，僅以總金額打8折達成調解。並聲明：
    原告之訴駁回。
(二)被告丁○○部分：
    當初地主有同意由其支付50萬元，即由其永久使用占用部分
    之土地；且其僅占用7坪多土地，依空地租金行情價計算租
    金即每月150元至200元，計每月1,050元，1年12,600元，原
    告請求之金額過高。並聲明：原告之訴駁回。
四、兩造不爭執之事項
(一)坐落臺中市○區○○○段第136地號之土地，為原告社區區
    分所有權人所共有。
(二)被告丙○○為中正新第公寓大廈C1-21、15、17、19、23樓
    別即門牌號台中市○區○○街29巷15、17、19、21、23號全
    部都在一樓之所有權人。
(三)如原證三照片所示坐落系爭土地之鐵皮建物為被告丙○○起
    造，占用原告管理公寓大廈部分，現並為被告丙○○占有使
    用中。
(四)原告曾於98年2月12日召開管理委員會，決議請求被告丙○
    ○拆除系爭建物、被告丁○○清除系爭土地上之佔用物，暨
    請求被告返還系爭土地。
(五)原告中正新第公寓大廈管理費之收費標準，店面每月應繳管
    理費200元，非店面住戶A、B、C棟電梯大廈每月應繳管理費
    以每坪50元計收。
(六)被告丙○○所有中正新第公寓大廈C1-21號即門牌號台中市
    ○區○○街29巷21號房屋坪數為18.84坪，自97年8至11月起
    有繳納每月200元之管理費，自97年12月起原告未收取該戶
    之管理費。
(七)被告丙○○占用如臺中市中正地政事務所土地複丈成果圖編
    號Ａ部分土地有部分土地為防火間隔及第3、4號法定停車位
    ，並其後面設有化糞池。
五、得心證之理由：
    本件兩造厥有爭執者，為原告得否請求告丙○○拆除建物並
    返還土地？被告丙○○有無積欠管理費？其金額為何？原告
    得否請求被告丁○○拆除建物，並返還土地？及原告得否請
    求被告丁○○返還相當於租金之不當得利，並其金額為何？
(一)按所謂當事人適格，係指具體訴訟可為當事人之資格，得受
    本案之判決而言。此種資格，稱為訴訟實施權或訴訟行為權
    。判斷當事人是否適格，應就該具體之訴訟，依當事人與特
    定訴訟標的之法律關係定之。一般而言，訴訟標的之主體通
    常為適格之當事人。雖非訴訟標的之主體，但就該訴訟標的
    之權利或法律關係有管理或處分權者，亦為適格之當事人。
    又在給付之訴，只須原告主張對被告有給付請求權者，其為
    原告之當事人適格即無欠缺，最高法院著有96年度台上字第
    1780號裁判意旨足資參照。次按共用部分、約定共用部分之
    修繕、管理、維護，由管理負責人或管理委員會為之，公寓
    大廈管理條例第10條第2前段定有明文。所謂管理，通常包
    含保管、使用及收益。是本件原告雖非系爭土地之所有權人
    ，惟其為系爭土地共用部分之管理權人，就系爭土地共用部
    分所生之私法上爭議，無論為保管、使用或收益，均有訴訟
    實施權，是原告於本件就系爭共用部分之土地請求拆除建物
    ，返還土地，並請求返還不當得利部分，依上說明，其當事
    人均為適格，合亦先敘明。
(二)被告丙○○部分：
１、返還土地部分：
(１)原告主張坐落臺中市○區○○○段第136地號土地為中正新
    第社區公寓大廈全體區分所有權人所共有，被告丙○○未經
    全體區分所有權人同意，於系爭土地之公用空地上如附圖所
    示A部分搭蓋鐵皮屋使用之事實，業據原告提出土地登記謄
    本、地籍圖謄本、照片為證，並經本院到場勘驗及囑託臺中
    市中正地政事務所派員測量屬實，製有勘驗筆錄及有該所98
    年6月17日中正地所二字第0980007649號函及該函所檢附之
    土地複丈成果圖在卷可按，並為兩造所不爭執，堪認為真實
    。
(２)次按所有人對於無權占有者，得請求返還之；各共有人對於
    第三人，得就共有物之全部為本於所有權之請求。但回復共
    有物之請求，僅得為共有人全體之利益為之，民法第767條
    、第821條分別定有明文。又按當事人主張有利於己之事實
    者，就其事實有舉證之責任，民事訴訟法第277條前段亦有
    明文。是主張有占有之權源者，就其主張即負舉證之責任。
    被告丙○○雖抗辯：就其占用部分，有約定由其專用，其占
    用部分並非公共使用部分，且其使用權僅為地上空間，並未
    就地下層化糞池之公共使用部分構成妨礙云云，並據其提出
    合約書、地籍圖謄本、平面圖、廣告、照片、建築改良物所
    有權狀及規約為證。再雖公寓大廈管理條例第55條第1、2項
    規定：本條例施行前已取得建造執照之公寓大廈，其區分所
    有權人應依第25條第4項規定，互推一人為召集人，並召開
    第一次區分所有權人會議，成立管理委員會或推選管理負責
    人，並向直轄市、縣 (市)主管機關報備。前項公寓大廈於
    區分所有權人會議訂定規約前，以第60條規約範本視為規約
    。但得不受第7條各款不得為約定專用部分之限制。再依上
    開規約第2條第2款固約定：本公寓大廈法定空地、樓頂平台
    為共用部分，應供全體區分所有權人及住戶共同使用，非經
    規約或區分所有權人會議之決議，不得約定為約定專用部分
    。但起造人或建築業者之買賣契約書或分管契約書已有約定
    時，從其約定。又依上開建築改良物所有權狀所示，系爭房
    屋係於77年12月31日即建築完成，而公寓大廈管理條例係於
    84年6月28日始經公佈施行。故雖被告丙○○就其占用部分
    如有經約定專用者，固得不受公寓大廈管理條例第7條之限
    制。然按各區分所有權人按其共有之應有部分比例，對建築
    物之共用部分及其基地有使用收益之權。但另有約定者從其
    約定。住戶對共用部分之使用應依其設置目的及通常使用方
    法為之。但另有約定者從其約定。前二項但書所約定事項，
    不得違反本條例、區域計畫法、都市計畫法及建築法令之規
    定。住戶違反第2項規定，管理負責人或管理委員會應予制
    止，並得按其性質請求各該主管機關或訴請法院為必要之處
    置。如有損害並得請求損害賠償；住戶不得於私設通路、防
    火間隔、防火巷弄、開放空間、退縮空地、樓梯間、共同走
    廊、防空避難設備等處所堆置雜物、設置柵欄、門扇或營業
    使用，或違規設置廣告物或私設路障及停車位侵占巷道妨礙
    出入，公寓大廈管理條例第9條及第16條第2項前段亦分別定
    有明文。即知縱為約定專用，其約定使用仍應依其本來之用
    法，依其設置目的及通常使用之方法為之，且不能違反公寓
    大廈管理條例、區域計畫法、都市計畫法及建築法令之規定
    。依被告丙○○所提出之上開地籍圖謄本、平面圖、廣告、
    照片、建築改良物所有權狀及規約所示，因均未載有任何有
    關約定專用部分，是均未能遽認被告丙○○所占有部分業經
    約定為其專用。再雖依其所提出之上開合約書所示，於第9
    條第3款約定：「除公共使用部分外劃歸一樓之空地，屬一
    樓住戶維護使用，屋頂平台歸頂樓住戶維護使用。」然被告
    丙○○提出之上開合約書，業據原告否認其真正，依民事訴
    訟法第357條前段：私文書應由舉證人證其真正之規定，被
    告丙○○既未另舉證以證明其為真正，已難認為真正。再被
    告丙○○占用部分土地有部分土地為防火間隔及第3、4號法
    定停車位，並其後面設有化糞池之事實，亦有臺中市政府98
    年7月6日府都建字第0980164157號函及該函檢附之使用執照
    、核准配置圖及一樓平面圖在卷可稽，並為兩造所不爭執，
    亦堪認為真實。又雖化糞池並未設於地面上，然既為社區之
    化糞池設置位置，自屬社區公共使用部分之土地無訛。是被
    告丙○○所占用部分之土地既屬公共使用部分，依上開合約
    書第9條第3款之約定，亦排除於約定專用部分外。再如前述
    ，被告丙○○並於占用包括有防火間隔之土地上搭蓋鐵皮屋
    ，則被告丙○○既於系爭包括防火間隔之土地上設置鐵皮屋
    ，已違背該土地通常使用方法，並有違上開公寓大廈管理條
    例第16條第2項前段之規定，並違同條例第9條第3項之禁止
    規定。縱有約定專用，依民法第71條前段：法律行為，違反
    強制或禁止之規定者，無效之規定，亦屬無效。是以被告丙
    ○○抗辯其就系爭土地占用部分有約定專用云云，亦無理由
    。既未能認被告丙○○就其占用部分之土地有約定專用，被
    告丙○○就系爭土地之占用即為無權占有。被告丙○○既無
    權占有原告所管理由全體區分所有權人共有之土地。原告本
    於民法第767條及第821條規定所有權之作用，訴請被告丙○
    ○應將其無權占用土地上之建物予以拆除，並將該土地返還
    ，即有理由。
２、給付管理費部分：
    再按專有部分、約定專用部分之修繕、管理、維護，由各該
    區分所有權人或約定專用部分之使用人為之，並負擔其費用
    ；區分所有權人或住戶積欠應繳納之公共基金或應分擔或其
    他應負擔之費用已逾二期或達相當金額，經定相當期間催告
    仍不給付者，管理負責人或管理委員會得訴請法院命其給付
    應繳之金額及遲延利息，公寓大廈管理條例第10條第1項、
    第21條分別定有明文。本件原告主張被告丙○○為中正新第
    公寓大廈C1-21號即門牌號碼臺中市○區○○街29巷21號房
    屋之所有權人，房屋坪數18.84坪，該建物並非店面，依區
    分所有權人會議決議應以每坪50元計收管理費，自97年8月
    至98年3月應繳交管理費7,536元，扣除被告丙○○已繳納97
    年8月至98年11月，每月按店面標準繳交管理費200元，計80
    0元，尚欠原告管理費6,736元等情，業據原告提出管理費計
    算表、區分所有權人大會會議紀錄、公寓大廈管理組織報備
    證明為證，並為原告與被告丙○○對：原告中正新第公寓大
    廈管理費之收費標準，店面每月應繳管理費200元，非店面
    住戶A、B、C棟電梯大廈每月應繳管理費以每坪50元計收；
    被告丙○○所有中正新第公寓大廈C1-21號即門牌號台中市
    ○區○○街29巷21號房屋坪數為18.84坪，自97年8至11 月
    起有繳納每月200元之管理費，自97年12月起原告未收取該
    戶之管理費等情所不爭執。至被告丙○○雖抗辯：21號建物
    屬店面，一向每月以200元計收管理費，且收費標準並無規
    約或決議依據云云，並據其提出欠繳管理費名單及收費憑單
    為據。而依被告丙○○提出之上開欠繳管理費名單及收費憑
    單所示，固載有系爭21號建物欠繳自95年5月至96年4月計
    3,600元之管理費，被告丙○○並繳交21號建物自97年8月至
    11月每月200元之管理費。然依該證物所示，尚未能遽認系
    爭21號建物，究屬店面或非店面。而依原告提出之上開區分
    所有權人大會會議紀錄所示，中正新第公寓大廈於94年12
    月4日召集區分所有權人會議，業決議：店面每月應繳管理
    費300元，非店面住戶A、B、C棟電梯大廈每月應繳管理費以
    每坪50元計收，嗣店面調整為每月200元，此亦為兩造所不
    爭執。是被告丙○○抗辯：收費標準並無規約或決議依據云
    云，已屬無據。再查被告丙○○所有之21號建物有2出入口
    ，一出入口與門牌號碼臺中市○區○○街29巷19號房屋相通
    ，另一出入口則與中正新第之中庭相通，系爭建物第一層之
    用途則為「店房與集合住宅」，而系爭21號建物於建築時原
    即為住房而非店舖之事實，亦經本院至現場勘驗屬實，製有
    上開勘驗筆錄在卷可參，並有被告丙○○提出之使用執照及
    上開臺中市政府函檢附之一樓平面圖在卷可稽。系爭21號建
    物既原為住戶而非店面，並可借由中庭進出，縱嗣後被告逕
    自修改門扇，並不借由中庭進出，亦未能改變該建物乃為住
    戶並非店面之事實。此徵之被告丙○○於98年9月8日言詞辯
    論期日亦自陳：系爭21號建物其弟曾經住過，其弟住時由中
    庭進出，並主動繳納非店面的內部管理費等情，亦明系爭21
    號建物確係可經由中庭出入非店面之住房，此亦有該日筆錄
    在卷可稽。是被告丙○○抗辯：21號建物屬店面，每月以20
    0元計收管理費云云，亦屬無據。被告丙○○上開抗辯，即
    屬無據。原告主張被告丙○○就21號建物自97年8月至98年3
    月應繳交管理費7,536元，扣除被告丙○○已繳納97年8月至
    98年11月，每月按店面標準繳交管理費200元，計800元，尚
    欠原告管理費6,736元等情，即堪認為真實，並有理由。原
    告主張依據公寓大廈管理條例第21條之規定，請求被告給付
    積欠之管理費6,736元，亦有理由。
(三)被告丁○○部分：
１、返還土地部分：
    被告丁○○雖抗辯：當初地主有同意由其支付50萬元，即由
    其永久使用占用部分之土地等情，並據其提出同意書及附圖
    為證。惟原告亦否認該同意書之真正，則被告丁○○亦未舉
    證以實其說，依上開民事訴訟法第357條前段之規定，已難
    認為真實。再縱被告丁○○上開抗辯為真實。核依其提出之
    上開同意書所示，僅為其與訴外人周怡君就系爭占用土地所
    為約定使用之債權契約，依債權相對性，僅於契約當事人間
    發生效力，並不得拘束契約以外之人，為所有權人之區分所
    有權人自不受該契約之拘束。是被告丁○○既未經全體區分
    所有權人同意而占用系爭土地，亦為無權占有。被告丁○○
    既亦無權占有原告所管理由全體區分所有權人共有之土地。
    原告本於民法第767條及第821條規定所有權之作用，訴請被
    告丁○○將其無權占用土地上之建物予以拆除，並將該土地
    返還，亦有理由。
２、返還相當於租金之不當得利部分：
    又按無法律上之原因受有利益，而致他人受損害者，應返還
    其利益，民法第179條亦有明文；又城市地方房屋之租金，
    以不超過土地及其建築物申報總價年息百分之十為限，土地
    法第97條第1項亦有明文。再土地法第97條關於房屋及基地
    計收租金之規定，於損害賠償事件雖非當然一體適用，然亦
    未嘗不可據為計算賠償之標準，最高法院亦著有49年度台上
    字第1230號判例意旨足資參照。被告丁○○無權占用原告所
    管理由全體區分所有權人共有系爭土地而受有利益，並致全
    體區分所有權人受有損害，侵害全體區分所有權人之所有權
    ，原告就系爭土地為被告丁○○占用部分，即得依上開規定
    請求返還利益予全體區分所有權人。又查本件系爭土地申報
    地價自96年1月起為每平方公尺5,208元，有原告提出之上開
    土地登記謄本在卷可憑。而系爭為被告丁○○占用部分土地
    位於市區，鄰近中國醫藥大學、中友百貨公司，惟位於巷弄
    內，被告丁○○就其占用部分並搭蓋鐵架造平房，供被告丁
    ○○作裝璜工作使用等情，業據原告陳述在卷，並為被告丁
    ○○所不爭執，亦據本院會同臺中市中正地政事務所人員至
    現場勘測屬實，製有上開本院勘驗筆錄及該所上開土地複丈
    成果圖在卷可稽。本院審酌系爭土地之坐落位置、工商繁榮
    程度、可得利用之經濟價值等情事，認原告主張應以公告現
    值總價額年息10％計算被告應給付相當於租金之利益，尚屬
    過高，應以系爭土地申報總價年息8％計算相當於租金之利
    益，始為合理。是被告丁○○應給付相當於租金之利益即為
    49,997元（24平方公尺×5,208元×8％×5年＝49,997元（
    元以下四捨五入）｝。原告就此部分之請求，即於上開49,
    997元範圍內，洵屬正當，應予准許，逾此請求之範圍，即
    屬無據，應予駁回。
(四)綜上所述，被告丙○○、丁○○均無權占有系爭土地，原告
    依民法第821條及第767條之規定，請求：(一)被告丙○○將坐
    落臺中市○區○○○段第136地號土地上如附圖所示A部分，
    面積47平方公尺之建物拆除，並將土地返還予全體區分所有
    權人；(二)被告丁○○將坐落臺中市○區○○○段第136地號
    土地上如附圖所示B部分、面積24平方公尺之建物拆除，並
    將土地返還予全體區分所有權人；依民法第179條之規定，
    請求被告丁○○給付相當於租金之不當得利，請求被告丁○
    ○給付全體區分所有權人49,997元，及自該起訴狀繕本送達
    翌日即98年7月22日起至清償日止，按年息5%計算之利息；
    依公寓大廈管理條例第21條之規定，請求被告丙○○給付管
    理費6,736元，及自起訴狀繕本送達翌日即98年4月14日起至
    清償日止，按年息5%計算之利息之範圍內，為有理由，應予
    准許。逾此範圍之請求，洵屬無據，應予駁回。原告陳明願
    供擔保，聲請宣告假執行，經核於其勝訴部分，於法並無不
    合，爰酌定相當擔保之金額，併准許之。至原告敗訴部分，
    其假執行之聲請因訴之駁回而失所附麗，不予准許。
六、兩造其餘之主張、攻擊防禦方法及舉證，均對本判決之結果
    不生影響，爰不一一論述，亦附敘明。
七、民事訴訟費用負擔之依據：民事訴訟法第79條、第85條第1
    項但書。
中    華    民    國    98    年    9     月    22    日
                  民事第二庭    法  官  陳秋月
正本係照原本作成。
如對本判決上訴，須於判決送達後20日內向本院提出上訴狀。
中    華    民    國    98    年    9     月    22    日
                                書記官  廖曉鐘


司法院資訊處製作；財團法人民間司法改革基金會備份。
